【裁判字號】    90,上訴,1830
【裁判日期】    901120
【裁判案由】    毒品危害防制條例
【裁判全文】
臺灣高等法院臺中分院刑事判決                    九十年度上訴字第一八三號
    上  訴  人
    即  被  告  乙○○
    選任辯護人  吳瑞堯
右上訴人因違反毒品危害防制條例案件，不服臺灣臺中地方法院九十年度訴字第四六
三號中華民國九十年八月九日第一審判決（起訴案號：臺灣臺中地方法院檢察署九十
年度毒偵字第五七九號），提起上訴，本院判決如左：
    主      文
原判決撤銷。
乙○○連續施用第一級毒品，累犯，處有期徒刑壹年；又連續施用第二級毒品，累犯
，處有期徒刑捌月。應執行有期徒刑壹年陸月。
    事      實
一、乙○○（另涉販賣毒品罪由原審另案審理中）前曾犯竊盜罪、贓物罪、違反麻醉
    藥品管理條例、肅清煙毒條例等，其中一次違反麻醉藥品管理條例案件，經原審
    判處有期徒刑五月，於民國（下同）八十六年五月二十二日易科罰金執行完畢，
    仍不知悔改警惕，又因分別施用第一級毒品海洛因、第二級毒品安非他命案件，
    先後二次經觀察、勒戒後，均認無繼續施用毒品之傾向，由本院於八十七年八月
    十九日以八十七年度上訴字第一０一一號案判決免刑，及由台灣台中地方法院檢
    察署檢察官於八十八年四月二十二日以八十八年度偵緝字第四○八號處分不起訴
    確定。乃乙○○仍基於概括之犯意，自八十九年七月間某日起至九十年一月二十
    日止，連續在彰化縣和美鎮○○路二六六號住處，非法施用第一級毒品海洛因及
    第二級毒品安非他命多次，為警於九十年一月二十日下午三時二十分許，在台中
    市○區○○路二一七巷一弄二號查獲，並採其尿液送驗呈嗎啡及安非他命陽性反
    應，始查悉上情。
二、案經台中市警察局第五分局報請台灣台中地方法院檢察署檢察官偵查起訴。
    理      由
一、右揭犯罪事實業據被告乙○○於原審審審理時自白不諱，復有私立中山醫學院附
    設醫院之檢體監管紀錄表及內政部警政署刑事警察局九十年六月五日刑鑑字第八
    五八八九號鑑驗通知書各一紙在卷足資佐證。是被告前開自白與事實相符，堪以
    採信。又被告前曾分別施用第一級毒品海洛因、第二級毒品安非他命案件，先後
    二次經觀察、勒戒後，均認無繼續施用毒品之傾向，由本院於八十七年八月十九
    日以八十七年度上訴字第一０一一號案判決免刑，及由台灣台中地方法院檢察署
    檢察官於八十八年四月二十二日以八十八年度偵緝字第四○八號處分不起訴確定
    ，此有前開判決書及不起訴處分書在卷足稽。綜上所述，本件事證明確，被告三
    犯施用第一級毒品海洛因及第二級毒品安非他命之犯行洵堪認定。
二、核被告乙○○所為，係犯毒品危害防制條例第十條第一項及第二項之施用第一級
    、第二級毒品罪。又公訴人雖僅就被告於九十年一月二十日下午三時許回溯七十
    二小時至四十八小時內某時點施用第一級、第二級毒品罪部分起訴，惟被告右揭
    犯行，與起訴部分具裁判上一罪之連續犯關係，為起訴效力所及，本院自得併予
    審究。又被告持有第一級、第二級毒品之低度行為，應為施用之高度行為所吸收
    ，不另論罪。又被告先後多次施用第一級、第二級毒品之犯行，時間緊接，所犯
    犯罪構成要件相同，顯係基於概括犯意反覆為之，為連續犯，應依刑法第五十六
    條規定論以一罪，並加重其刑。又被告前曾犯竊盜罪、贓物罪、違反麻醉藥品管
    理條例、肅清煙毒條例等，其中一次違反麻醉藥品管理條例案件，經原審判處有
    期徒刑五月，於八十六年五月二十二日易科罰金執行完畢，有台灣台中地方法院
    檢察署刑案資料查註紀錄表及本院被告全國前案紀錄表各一件附卷可稽，其於受
    有期徒刑之執行完畢後，五年內再犯本件有期徒刑以上之罪，為累犯，應依刑法
    第四十七條規定遞加重其刑。又被告所犯前開二罪之間，犯意各別，行為互殊，
    應予分論併罰。原審對被告乙○○論罪科刑，固非無見，惟原審認定被告施用毒
    品之地點有誤，即有未當，被告上訴意旨據此指摘原審判決不當，其上訴為有理
    由，自應由本院將原審判決撤銷改判，爰審酌被告犯罪之動機、目的、手段、品
    行、犯罪所生之損害、曾經戒毒程序後仍再犯相同性質之罪及犯罪後之態度等一
    切情狀，分別量處如主文第二項所示之刑，並定其應執行之刑，以示懲儆。
三、據上論斷，應依刑事訴訟法第三百六十九條第一項前段、第三百六十四條、第二
    百九十九條第一項前段、毒品危害防制條例第十條第一項、第二項、第二十條第
    三項前段、刑法第十一條前段、第四十七條、第五十六條、第五十一條第五款，
    判決如主文。
本案經檢察官甲○○到庭執行職務。
中      華      民      國      九十    年      十一    月      二十    日
    臺灣高等法院臺中分院刑事第三庭
                                      審判長法  官  陳  朱  貴
                                            法  官  廖  柏  基
                                            法  官  劉  連  星
右正本證明與原本無異。
施用第一級毒品得上訴。
施用第二級毒品不得上訴。
如不服本判決應於收受送達後十日內向本院提出上訴書狀，其未敘述上訴之理由者並
得於提起上訴後十日內向本院補提理由書（均須按他造當事人之人數附繕本）。
                                            書記官  李  妍  嬅
中      華      民      國      九十    年      十一    月      二十一  日
附錄本案論罪科刑法條全文：
毒品危害防制條例第十條第一項
施用第一級毒品者，處六月以上五年以下有期徒刑。
毒品危害防制條例第十條第二項
施用第二級毒品者，處三年以下有期徒刑。
                                                                        Ａ


司法院資訊處製作；財團法人民間司法改革基金會備份。
